【裁判字號】    95,交訴,56
【裁判日期】    950627
【裁判案由】    公共危險等
【裁判全文】
臺灣臺南地方法院刑事判決              95年度交訴字第56號
公  訴  人  臺灣臺南地方法院檢察署檢察官
被      告  甲○○
上列被告因公共危險等案件，經檢察官提起公訴（95年度偵字第
2999號），本院判決如下：
    主  文
甲○○服用酒類，不能安全駕駛動力交通工具而駕駛，處有期徒
刑貳月，如易科罰金，以參佰元折算壹日；又駕駛動力交通工具
肇事，致人受傷而逃逸，處有期徒刑陸月，如易科罰金，以參佰
元折算壹日。應執行有期徒刑柒月，如易科罰金，以參佰元折算
壹日。
被訴過失傷害部分，公訴不受理。
    事  實
一、甲○○考領有小型車普通駕駛執照，其於民國95年1月28日
    18時許起至同日21時許止，在臺南縣新化鎮○○路（起訴書
    誤載為中興路）友人家中飲用高粱酒後，已不能安全駕駛動
    力交通工具，詎甲○○仍不顧大眾行車之公共安全，於同日
    22時15分許，駕駛牌照號碼TI-0658號之藍色自小貨車，沿
    臺南縣永康市○○路由北向南行駛，途該路與文賢街之交岔
    路口時，本應注意應遵守燈光號誌，不得闖紅燈，並應注意
    車前狀況，隨時採取必要安全措施，而依當時天候晴、夜間
    有照明、柏油路面、乾燥、無缺陷、無障礙物、視距良好，
    客觀上又無不能注意之情形，詎其竟疏於注意遵守燈光號誌
    而闖紅燈，且未注意車前狀況，適有乙○○駕駛TJ9-869號
    輕機車搭載丙○○，沿文賢街由西向東行駛至上開交岔路口
    ，於綠燈時直行欲穿越該交岔路口，甲○○因煞閃不及，其
    駕駛之TI-0658號自小貨車車頭遂撞及TJ9-869號機車之左側
    車身及丙○○之左腳，以致丙○○彈起後，手部撞到TI-065
    8號自小貨車之擋風玻璃再摔落地上，因而受有左足外踝線
    性骨折之傷害；乙○○則受有臉部撕裂5公分之傷害。TJ9-8
    69號機車被撞後卡在TI-0658號自小貨車之前保險桿下方，
    詎甲○○於肇事後，竟未下車察看乙○○、丙○○傷勢，反
    而將車先行倒車後（機車仍卡在該自小貨車前保險桿下方）
    ，沿大灣路由北向南逃逸，並於拖曳TJ9-869號機車64.5公
    尺後遭路人攔下並報警處理，經警當場測得其吐氣所含酒精
    濃度達每公升0.98毫克。
二、案經臺南縣警察局永康分局報請臺灣臺南地方法院檢察署檢
    察官及乙○○、丙○○訴由臺灣臺南地方法院檢察署檢察官
    偵查起訴。
    理  由
壹、被告甲○○酒醉駕車及肇事逃逸有罪部分：
一、訊據被告甲○○對於其上開酒醉駕車及過失致乙○○、丙○○傷害（過失傷害部分嗣經乙○○、丙○○於95年4月26日
    準備程序時撤回告訴，詳見下列貳所載）之事實均供承不諱
    ，惟矢口否認其肇事後逃逸之事實，辯稱其當時已經酒醉，
    意識不清楚，不知道發生車禍，其沒有逃逸的意思云云。
二、經查：
(1)、被告甲○○上揭犯罪事實，有道路交通事故調查報告表（一
    ）、（二）、道路交通事故現場圖、被告之酒精測定紀錄表
    及測試觀察紀錄表、告訴人乙○○、丙○○之診斷證明書各
    1紙及車禍蒐證現場之照片12張附卷可資佐證。
(2)、被告雖辯稱其當時已經酒醉，沒有逃逸的意思，惟查：證
    人乙○○於本院95年6月13日審理時證稱：我騎機車搭載丙○○，沿文賢街出來要穿過大灣路，我的行向是綠燈，而被
    藍色不知車號的貨車所撞，被撞之後丙○○倒在地上，沒有
    暈過去，當時我們的意識都清楚，該小貨車擋風玻璃有損壞
    ，應該是丙○○撞到的。又證稱：撞到後，我倒在地上，隨
    即起來，此時他（被告）將車倒退，我要看他的車牌，但看
    不清楚，他則愈開愈遠，後來附近住家有人出來，攔住被告
    的車子，我則打電話叫救護車。當時我的機車卡在他的小貨
    車下，後來機車的位置與發生車禍的位置，距離我發生車禍
    的位置已約5、60公尺遠等語。證人丙○○於本院95年6月
    13日審理時證稱：95年1月28日車禍發生當天，我是坐乙○○的機車，我左腳骨折，因被甲○○的車子撞到。當時我與
    乙○○從文賢街出來，要穿過大灣路口，當時我們的燈號是
    綠燈。車禍發生之後，我的意識清楚，被告車子的擋風玻璃
    破掉的原因是因我被撞之後，彈起來身體手部撞到他的玻璃
    ，玻璃才破掉。車禍倒地之後，當時我躺著斜看，此時車子
    在我的左前方，我看到乙○○的車子卡在被告的車子底下，
    而被告退後之後又往前進，機車仍卡在底下。被告往前開了
    多遠我不知道，當時我因躺在地上，頭不好轉，所以已看不
    到了。後來乙○○打電話叫救護車，躺在地上時，沒有看到
    被告甲○○過來，車禍之後，在警察局才看到被告的。又證
    稱：事故後小貨車擋風玻璃破裂，當時撞擊力道很大、很痛
    ，撞到擋風玻璃之後，我就跌到地上，此時意識清楚，我看
    到機車卡在小貨車下，聽到聲音之後，看到小貨車在倒車等
    語。依道路交通事故現場圖顯示：車禍發生後，於上開交
    岔路口上，留有碎片及散落物，並留有TI-0658號自小貨車
    之右前輪煞車痕4.3公尺、左前輪煞車痕6.4公尺；在上開2
    煞車痕之中間則留有TJ9-869號機車之刮地痕，沿大灣路由
    北向南延伸，長達64.5公尺。依現場照片，道路上除有上
    開碎片、散落物及煞車痕、刮地痕外，TJ9-869號機車左側
    車身有刮擦之痕跡，TI-0658號自小貨車為藍色，該車之擋
    風玻璃則在中間及左邊破裂成巨大蜘蛛網狀。是依證人乙○○、丙○○上開證言與上開現場圖及現場照片相互參照比較
    ，足認證人乙○○、丙○○之證言屬實，應可採信。
(3)、查被告於車禍發生前，有踩煞車，才留下上開煞車痕，此顯
    示其知道為避免相碰撞而踩煞車，被告何能諉為不知？其於
    碰撞後，先將車倒車，再駛離，亦顯示其知道機車卡在TI-0
    658號自小貨車底下，被告何能諉為不知？又TI-0658號自小
    貨車之前擋風玻璃在中間及左邊破裂成巨大蜘蛛網狀，已對
    被告之視線造成影響，其於開車時豈會毫無所見而諉為不知
    ？又TJ9-869號機車卡在TI-0658號自小貨車底下，被該自小
    貨車拖曳而行，對道路造成刮地痕，應會造成被告當時開車
    之不便及刮地摩擦造成之異常聲響，其於開車時豈會毫無所
    覺而諉為不知？再者，參照卷內所附「體內酒精濃度與肇事
    率關係表」所示，呼氣中酒精濃度達每公升0.85毫克者，會
    呈現噁心、步履蹣跚之狀態，其肇事率為一般正常人之50倍
    ；呼氣中酒精濃度達每公升1.50毫克者，會產生呆滯木僵、
    可能昏迷之狀態。被告吐氣所含之酒精濃度為每公升0.98毫
    克，雖比每公升0.85毫克略高，但仍未達每公升1.50毫克之
    足以產生呆滯木僵或昏迷之狀態。據上，足見被告辯稱其當
    時已經意識不清楚，不知道發生車禍云云，應係事後飾卸之
    詞，自不足採信。又其意識減弱係其自行喝酒所造成，自不
    得因此減輕其刑。
(4)、按汽車駕駛人飲用酒類後其吐氣所含酒精濃度超過每公升0.
    25毫克者，不得駕車，道路交通安全規則第114條第2款定有
    明文。又刑法第185條之3規定所稱之「不能安全駕駛」，係
    屬抽象危險犯，並不以發生具體危險為必要，對於飲酒後呼
    氣酒精濃度已達每公升0.55毫克（0.55MG\L），肇事率為一
    般正常人之10倍，認為已達不能安全駕車之標準，此業經法
    務部88年5月18日以法88檢字第001669號函公告週知。而呼
    氣中酒精濃度達每公升0.85毫克者，呈現噁心、步履蹣跚之
    狀態，其肇事率為一般正常人之50倍，已如上述。被告吐氣
    所含之酒精濃度，竟高達每公升0.98毫克，其肇事率為一般
    正常人之50倍以上，足見被告駕車肇事之危險性甚高，其已
    達不能安全駕駛動力交通工具之情狀甚明。
(5)、綜上所述，被告上開所辯，應不足採信。事證明確，被告之
    犯行洵堪認定。
三、核被告甲○○所為，係犯刑法第185條之3之公共危險罪、第
    185條之4之肇事逃逸罪。被告所犯上開2罪間，犯意各別，
    行為互殊，應予分論併罰。審酌被告之品行（無前科）、生
    活狀況普通、智識程度為國中畢業、所生之危害、飲酒後其
    吐氣之酒精濃度高達每公升0.98毫克，駕車肇事之危險性已
    高出一般人50倍以上，竟然罔顧自己及大眾之道路交通安全
    而駕車行駛於市區道路，其於事後已與告訴人乙○○、丙○○成立民事和解，有和解書1份附卷可憑等一切情狀，爰量
    處如主文所示之刑，並定其應執行刑7月及易科罰金之折算
    標準，以示懲儆。
貳、被告甲○○過失傷害公訴不受理部分：
一、有關被告甲○○因上開行車過失造成告訴人丙○○受有左足
    外踝線性骨折之傷害，乙○○受有臉部撕裂5公分之傷害，
    檢察官認被告所為係觸犯刑法第284條第1項前段之罪，依同
    法第287條前段之規定，須告訴乃論。
二、按告訴乃論之罪，告訴人於第一審辯論終結前得撤回其告訴
    ；又告訴經撤回者，應諭知不受理之判決，刑事訴訟法第
    238條第1項、第303條第3款分別定有明文。查此部分業據告
    訴人乙○○、丙○○於95年4月26日準備程序時撤回告訴，
    依照上開說明，此部分爰諭知不受理之判決。
參、據上論斷，應依刑事訴訟法第299條第1項前段、第303條第3
    款，刑法第185條之3、第185條之4、第51條第5款、第41條
    第1項前段、第2項，罰金罰鍰提高標準條例第2條，判決如
    主文。
本案經檢察官丁○○到庭執行職務
中    華    民    國    95    年    6     月    27    日
               刑事第七庭審判長法  官  林英志
                               法  官  彭喜有
                               法  官  林勝利
以上正本證明與原本無異。
如不服本判決，應於判決送達後10日內，向本院提出上訴狀。
                               書記官  陳金堂
中    華    民    國    95    年    6     月    27    日
附錄本案論罪科刑法條全文：
中華民國刑法第185條之3
服用毒品、麻醉藥品、酒類或其他相類之物，不能安全駕駛動力
交通工具而駕駛者，處1年以下有期徒刑、拘役或3萬元以下罰金
。
中華民國刑法第185條之4
駕駛動力交通工具肇事，致人死傷而逃逸者，處6月以上5年以下
有期徒刑。


司法院資訊處製作；財團法人民間司法改革基金會備份。
